臺灣高等法院臺南分院刑事判決
上　訴　人　臺灣臺南地方法院檢察署檢察官
上　訴　人
即　被　告　甲 ○ ○
指定辯護人　本院公辯護人　乙 ○ ○
上列上訴人因被告毒品危害防制條例案件，不服臺灣臺南地方法
院93年度訴字第1000號中華民國93年12月30日第一審判決（起訴
案號： 臺灣臺南地方法院檢察署92年度毒偵字第13559號），檢
察官及被告分別提起上訴，本院判決如下：
    主  文
原判決撤銷。
甲○○連續販賣第一級毒品，處有期徒刑拾貳年，褫奪公權捌年
。販賣第一級毒品所得新台幣參萬元沒收，如全部或一部不能沒
收時，以其財產抵償之。
    事  實
一、甲○○意圖營利，基於販賣第一級毒品海洛因之概括犯意，
    自民國92年 3月23日起至同年5月6日止，連續販賣第一級毒
    品海洛因予陳憲明，並於同年4、5月間，或由陳憲明與林全
    德共同合資，由陳憲明出面向甲○○購買海洛因，其交易地
    點分別在臺南市○○路151巷口「7-11」便利超商前；
    臺南市○○路1312巷口「元帥廟」旁；高雄縣茄萣鄉○
      ○路○○路的時鐘旁；高雄縣茄萣鄉○○路一號旁巷口
      ；高雄縣茄萣鄉○○路十九巷口等處，每次交易方式均
      是由陳憲明撥打甲○○所使用之行動電話門號0000000000
      號（門號租用所有人林忠園），聯絡交易地點及數量、金
      額後，再行交易，以每包新台幣（下同）五百元計，每次
      所購數量不一，先後共購買海洛因十次，金額總計三萬元
      。嗣為警據報後，就甲○○所使用之前開門號，向臺灣高
      等法院臺南分院檢察署檢察官聲請核發通訊監察書，實施
      通訊監察，進而循線查獲上情。
二、案經台南市警察局移送台灣台南地方法院檢察署檢察官偵查
    起訴。
    理  由
壹、關於證據能力方面
  一、按除法律另有規定外，實施刑事訴訟程序之公務員因違背
      法定程序取得之證據，其有無證據能力之認定，應審酌人
      權保障及公共利益之均衡原則，刑事訴訟法第158條之4定
      有明文，依該條規定之反面解釋，公務員符合法定程序取
      得之證據，應具有證據力。
  二、查台南市警察局申請對0000000000號行動電話、00－0000
      0000號市內電話為監聽錄音，經台灣高等法院台南分院檢
      察署核准在案，有該署92年南分檢勤聲監字第000003號、
      第000006號通訊監察書二紙附卷可佐（警卷(一)第26頁），
      ，此部分之監聽既依法定程序為之，應認具有證據能力，
      合先敘明。
  三、又按被告以外之人於審判外之言詞或書面陳述，除法律有
      規定者外，不得作為證據；又被告以外之人於檢察事務官
      、司法警察官或司法警察調查中所為之陳述，與審判中不
      符時，其先前之陳述具有較可信之特別情況，且為證明犯
      罪事實存否所必要者，得為證據，刑事訴訟法第159條第1
      項、第159條之2分定有明文。查證人林全德於警詢及偵查
      中之證述，係被告以外之人於審判外之陳述，依刑事訴訟
      法原則上不得作為本案裁判基礎之證據資料。惟證人林全
      德於原審法院經交互詰問時證稱：警詢筆錄及93年 4月27
      日偵訊筆錄確係基於自由意志而為實在之陳述等語，是其
      警、偵訊時所為陳述，確係基於其自由意志陳述，足資擔
      保證人林全德當時所為陳述之任意性，應具有較可信之特
      別情況；且其於上開證詞係證明本案犯罪事實存否所必要
      ，應已符合刑事訴訟法第159條之2例外得作為證據之外部
      情況要件規定，而得回復警詢筆錄及93年4月27日偵訊筆
      錄之證據能力。
  四、證人陳憲明之警詢筆錄，及於檢察官偵查中，經具結所為
      不利被告之陳述，雖係審判外之陳述，然經核證人陳憲明
      於警、偵訊中之證詞，與其在本案原審審理時，經交互詰
      問所證述之內容相同，是本院以其於審判中依法具有證據
      能力之證述為認定事實之依據即可，自毋庸再論及於警、
      偵訊筆錄該部分之證據能力之爭執，附此說明。
貳、認定犯罪事實所憑之證據及理由
  一、訊據上訴人即被告甲○○固坦白承認：於前揭五處地點與
      陳憲明碰面，並交給海洛因；又伊之綽號係「阿源」，本
      件電話監聽之對話一方係伊本人，對話中之「員哥」、「
      員仔」亦係伊本人等事實，惟矢口否認有何販賣第一級毒
      品海洛因之犯行，辯稱伊是與陳憲明合資，由伊先向高雄
      縣湖內鄉綽號「清仔」男子購得毒品海洛因之後，再約陳
      憲明至前開地點平分毒品云云。
  二、被告於前揭時地，如何以上開行動電話為聯絡工具，販賣
      第一級毒品海洛因之事實，業據證人林全德於警詢及檢察
      官偵查中；證人陳憲明於警詢、檢察官偵查、及原審審理
      中迭次指證歷歷，被告雖辯稱：陳憲明因我曾他之故，
      與我有怨隙，才故意誣陷我云云，是本院首應審認者為上
      開證人之前述證詞之可信度如何？是否與事實相合而可為
      被告販賣第一級毒品海洛因犯行之論罪依據？經查：
    (一)按刑事訴訟法係採自由心證主義，對於證據之種類並未設
      有限制，下列各項證據均可採為認定事實之資料：1.證人
      之證言。2.鑑定人之鑑定。3.文書之意旨。4.物件之狀態
      。5.被告之自白。6.共犯之陳述。7.被害人之陳述。又刑
      事訴訟法既不採法定證據主義，則如告訴人、自訴人之陳
      述、共犯非不利於己之陳述、被告利己之陳述等項證據，
      不過證據之證明力較為薄弱，並非絕無證據能力，該證據
      是否可信，仍應由事實審法院自由判斷。又按施用或持有
      毒品危害防制條例之毒品者所稱其向某人買受毒品之指證
      ，不得作為有罪判決之唯一證據，仍須調查其他必要之補
      強證據以證明之。然所謂之補強證據，並非以證明犯罪構
      成要件之全部事實為必要，倘其得以佐證證人指證之犯罪
      非屬虛構，能予保障其供證之事實之真實性，即已充分。
      又得據以佐證者，雖非直接可以推斷該被告之實施犯罪，
      但以此項證據與證人之供述為綜合判斷，若在客觀上足以
      使人對被告之犯罪事實獲得確信之心證者，即足當之，合
      先敘明。
    (二)證人陳憲明於警詢、檢察官偵查及原審審理中始終指認被
      告販賣第一級毒品海洛因之犯行不移，而互核其歷次之供
      證內容均相一致，並無重大瑕疵或矛盾存在，且參以，證
      人陳憲明於原審審理中，經具結後仍向法官為相同之供證
      ，足見前開證述，其任意陳述之信用性已確受保障之情況
      下所作成，其可信度甚高，應堪憑採為真實。
    (三)證人陳憲明於原審審理時結證稱：「（辯護人問：他會不
      會出錢？）我表弟林全德與我合資後去，找阿員拜託他去
      拿海洛因，至於他是否在賣我不知道。」、「（辯護人問
      ：除了林全德合資外，還有無其他人合資買過海洛因？）
      沒有。只與林全德合資。」、「（檢察官問：是否九十二
      年八月二十日因毒品被警查獲？）是的。」、「（檢察官
      問：被警查獲的前三、四個月，毒品是否去找被告拿的？
      ）是的。」、「（檢察官問：找被告拿之前，是否先約定
      地點後，再去拿毒品？）是的。」、「（檢察官問：拿毒
      品後，你再將錢交給被告？）有時候我交錢後，被告就拿
      毒品給我，有時候我給錢後，在那邊等一、二十分鐘後才
      拿給我。」、「（檢察官問：被告拿給你的毒品是否為海
      洛因？）是的。」、「（檢察官問：是否以你家（○六）
      0000000電話聯絡？）是的。」、「（檢察官問：
      交毒品地點是被告指定？）是的。」、「（檢察官問：是
      否向檢察官說毒品都是向被告買的？〈提示偵查卷第37頁
      並告以要旨〉）我說我去找他（指被告）是去買海洛因。
      」、「（檢察官問：打電話給被告時，如果說「五分」的
      是何意思？）是一小包的。」、「（檢察官問：「五分」
      是算多少錢？）五千元。」等語（原審卷第61至71頁），
      核與其偵查中證述情節大致相符，顯見證人陳憲明並未曾
      與被告合資購買海洛因，而係與林全德合資向被告購買海
      洛因至明，被告一再辯稱交付證人陳憲明之海洛因係與之
      合資購買云云，要屬臨訟杜撰、避重就輕之詞，並非可採
      。
    (四)又參以，證人林全德於原審審理時亦結證稱確有與陳憲明
      共同出資購買海洛因，且陳憲明出面去拿海洛因時，有一
      起過去，陳憲明拿海洛因時，伊都在旁等候等情（原審卷
      第73至75頁），雖陳憲明是否確向被告購買海洛因乙節則
      證述前後反覆，一稱不知陳憲明購買海洛因之對象即是被
      告；再稱陳憲明與「阿員」交易伊有看過；又稱九十二年
      四、五月間與陳憲明向被告拿毒品一事不記得云云。然證
      人林全德於93年 4月27日偵查時結證稱於警詢之證述為實
      在（偵查卷第41頁），且於原審法院93年12月 9日審理時
      亦供稱警詢時未遭恐嚇，係出於自由意志而陳述等情（原
      審卷第76頁）。參諸證人或當事人於案發時之供述較少權
      衡其利害得失或受他人干預，當較諸事後翻異之詞為可採
      信，除有可證明其後更易之詞與事實相符，或其初供係屬
      虛偽者外，自不得任意捨棄初供不採。證人林全德於警詢
      時證稱：「（你有與陳憲明一起施用及一起購買毒品嗎？
      ）我於四至五月份開始就都與陳憲明一起注射海洛因毒品
      ，一起去台南市灣裡與高雄縣茄定等處向一綽號「阿源」
      資的？）都是一起出資買的，每次各出一千二千不一定。
      我不知道阿源手機號碼，都是由陳憲明以電話聯絡後，我
      再與陳憲明一起騎機車前往向阿源購買。」、「（警方現
      提示陳憲明帶同前往與「阿源」交易毒品地，你有前往該
      五處地點過嗎？）經我指認我與陳憲明一起騎機車前往與
      「阿源」交易地點有（０１）台南市○○路151巷口ＥＬ
      ＥＶＥＮ７超商前，（０３）高雄縣茄萣鄉○○路口三叉
      路時鐘旁，（０５）高雄縣茄萣鄉○○路19巷口等三處交
      易過。」（見警卷(一)第12頁背面）；及其偵查時亦結證稱
      ：「（海洛因來源？）我是透過陳憲明去買的，因為每次
      過去我都有看到陳憲明跟阿員在交易。」、「（是從何時
      開始跟阿員購買毒品的？）九十二年四、五月開始跟甲○
      ○拿毒品。」、「（雙方如何交易？）陳憲明打電話給他
      ，約他出來，我在旁邊等，陳憲明就過去跟他交易。」等
      語（偵查卷第41頁）。是證人林全德確有與陳憲明合資向
      被告購買海洛因，並有與陳憲明一起前去找被告，惟均由
      陳憲明出面取得海洛因等情，證人林全德自警詢、偵查以
      迄原審法院審理中所供內容均大致相同，顯見證人林全德
      於警詢及偵查時之證述其所購毒品係透過陳憲明以合資方
      式向被告購買毒品乙節，應與事實相合，可採信為真實，
      而得作為擔保證人陳憲明指證被告販賣第一級毒品海洛因
      犯行之補強證據。
    (五)再佐以，台南市警察局申請對0000000000號行動電話、00
      -0000000號市內電話為監聽錄音，經台灣高等法院台南分
      院檢察署核准在案，有該署92年南分檢勤聲監字第000003
      號、第000006號通訊監察書二紙附卷可稽（警卷(一)第26至
      29頁），行動電話0000000000號為被告使用，且被告係監
      聽中對話之一方，且他人均稱其阿員、員仔或員哥等情，
      為被告所不爭執（本院卷第50頁），另電話00-0000000號
      係證人陳憲明使用等情，亦據證人陳憲明於原審審理時結
      證屬實（原審卷第67頁），此二支電話之雙向監聽有關本
      件重要內容如下（警卷第30至45頁）：
      1.監聽電話：0000000000
        監察對象：甲○○
        通話內容：（Ａ係甲○○；Ｂ係陳憲明）
        92年3月31日9時46分
          Ｂ：我阿明啦，一個五的啦，要到廟那嗎？
          Ａ：新路有刻佛店那。
          Ｂ：我到電信局啦。
          Ａ：你過來電信局好啦。
        92年3月31日10時零2分
          Ｂ：我阿明，我在電信局這邊了。
          Ａ：好，我馬上到。
        92年5月6日17時零2分
          Ｂ：阿明。我剛打你電話不通。
          Ａ：怎樣。
          Ｂ：等一下我朋友，就上次跟我一起去的那位，他到
              時我馬上下去找你。
          Ａ：要準備怎樣？
          Ｂ：五分，你上回．．．見面再講好了。
          Ａ：好啦。
        92年5月6日17時38分。
          Ｂ：阿明，我朋友到了要下去了。
          Ａ：好。
          Ｂ：要在哪等你。
          Ａ：你過來大廟好了。
          Ａ：好。
          Ｂ：啊另包一個小的給我。
          Ａ：你再另外自己用就好了。
          Ｂ：五分你要用足一點呢。
          Ａ：好。
        92年5月6日17時50分。
          Ｂ：我阿明，我們到大廟了。
          Ａ：你等一下我馬上到了。
      2.監聽電話：（06）0000000
        監察對象：陳憲明
        通話內容：（Ａ係發話人：陳憲明；Ｂ係受話人：郭永
        92年3月23日
          Ａ：喂，我阿明，拿五百啦，要到哪裡找你。
          Ｂ：去超商７－１１那裡。
        92年3月23日
          Ａ：現有貨嗎？
          Ｂ：你再一小時後打來。
        92年3月23日
          Ａ：用一千啦。
          Ｂ：你四十分後再打。
      3.以上監聽電話內容，有監聽譯文附卷（警卷(一)44頁至45
        頁；警卷(二)第32頁、第43至44頁）可憑，經與前開證人
        陳憲明、林全德證供情節相互勾稽印證，顯見前揭監聽
        電話內容確係被告與證人陳憲明透過彼此所了解之暗語
        或模稜話語憑以聯絡購毒，並約明購買海洛因數量，及
        取毒之時間、地點至明。
    (六)證人陳憲明、林全德亦確因施用第一級毒品海洛因經原審
      法院分別送觀察勒戒、強制戒治在案【92年度毒聲字第
      1305號、92年度毒聲字第1656號裁定〈陳憲明〉；92年度
      毒聲字第1789號、92年度毒聲字第2141號裁定〈林全德〉
      】，並均觀察勒戒、強制戒治執行完畢，有台灣高等法院
      被告全國前案紀錄表二份附卷可稽。
    (七)至被告辯稱：陳憲明因我曾他之故，與我有怨隙，才故
      意誣陷我乙節，然證人葉晉賓於原審審理時證稱：與被告
      沒有任何恩怨（原審卷第61頁），衡之常情，若非熟稔好
      友，豈會甘冒重大刑責之危險，與之買賣毒品，是被告所
      辯陳憲明因怨隙而誣陷云云，已有可疑，難認實情。況查
      ，證人陳憲明之證言可採，已如前述，綜參上情，足認被
      告上開辯稱其與證人陳憲明結有怨仇而遭陳憲明誣陷云云
      ，顯係臨訟卸責之詞，不足採信。至被告聲請傳訊證人陳
      憲明，然上開證人經原審法院傳訊，並經交互詰問而結證
      在卷，且其等於原審審理所為之陳述，就本案之犯罪構成
      事實已結證明確，是本院認上開證人縱到庭亦難期會另為
      其他具體證言，又本件已事證明確，其等證言亦與本件事
      實之認定已無影響，自毋庸再予傳訊之必要，附此說明。
    (八)基上述各項證據綜合判斷，證人陳憲明之指證，並無重大
      矛盾瑕疵，亦未違背經驗法則與論理法則，且核與證人林
      全德所證述之情節大致相符，應與事實相合，又經調查前
      述各項證據（監聽譯文），已能補強證人陳憲明指證被告
      之犯罪情節非屬虛構，能予保障陳憲明所供向被告購買第
      一級毒品海洛因事實之真實性，洵堪認定，足認被告確有
      販賣第一級毒品海洛因之犯行，事證已明，被告上開辯解
      皆不足採，應依法論科。
  三、次查，證人陳憲明於警詢時稱均一至二天向被告購買毒品
      一次，總數約七至八萬元（警卷(一)第 9頁）及偵查時稱約
      二至三天向被告購買毒品一次（偵查卷第38頁）；證人林
      全德於警詢時稱約花費三至四萬元向阿員購買毒品（警卷
      (一)第13頁）及偵查時稱與阿員交易毒品超過10次以上等情
      ，嗣於原審審理時，證人陳憲明及林全德均翻異前供，證
      人陳憲明結證稱向被告購買毒品約買十幾次左右，總數約
      三萬多元；證人林全德則供稱與陳憲明合資向被告購毒十
      次以上，其出資部分約一萬元云云，故自證人陳憲明、林
      全德前後證供，尚無法明確認定渠等向被告購毒之次數及
      總金額，且證人陳憲明於原審法院審理中亦一再稱購毒次
      數及金額實在難以正確記憶等情，而被告亦自承與陳憲明
      購買毒品大概有十次（本院卷第48頁）。從而，依罪疑惟
      輕之原則，本院以證人陳憲明及林全德合資向被告購買毒
      品海洛因十次，共三萬元較有利於被告。職是，被告販賣
      毒品海洛因予證人陳憲明，所得金額合計為三萬元。
  四、末按海洛因係毒品危害防制條例第2條第1項第1款所定之
      第一級毒品，物稀價昂，其持有販賣者，政府查緝甚嚴，
      苟非有利可圖，當不願甘冒法律制裁之風險，而予販賣；
      又按販賣海洛因乃違法行為，非可公然為之，亦無公定價
      格，容易分裝並增減份量，而每次買賣之價量，輒因買賣
      雙方關係之深淺、資力、需求量及對行情之認知、來源是
      否充裕、查緝是否嚴緊、購買者被查獲時供出購買對象之
      風險評估等因素，而異其標準，非可一概而論，而販賣海
      洛因之利得，除被告坦承犯行或價量俱臻明確外，委難察
      得實情，販賣之人從價差或量差中牟利之方式雖異，其意
      圖營利之販賣行為則同一，職是之故，即使未經查得實際
      販賣之利得，但除非別有事證，足認係按同一價量委買或
      轉售，確未牟利外，尚難執此遽認非法販賣之證據有所未
      足，而諉無營利之意思，或阻卻販賣犯行之追訴（最高法
      院87年台上字第3164號判決參照）。以本件而論，依證人
      陳憲明、林全德於原審法院審理時之供述及上開監聽譯文
      之內容等情觀之，被告與陳憲明、林全德並無特殊關係，
      自無平價轉讓毒品自負風險之理，且被告自承亦有施用第
      一級毒品海洛因之惡習，每日毒品之需求所耗費之金額甚
      鉅，若僅無償轉讓，而未賺取差額之利潤，即足因應支付
      其吸毒之龐大費用，顯難令人置信，基上說明，被告應有
      販賣毒品藉以營利之意圖，甚為明顯。從而，本件事證明
      確，被告意圖營利，連續販賣第一級毒品海洛因之犯行，
      洵堪認定。
貳、論罪科刑之理由
  一、按毒品危害防制條例修正條文業經總統於92年7月9日以華
      總一義字第0920012193號令公布，並自93年1月9日施行。
      其中第4條由5項增列為6項，惟同條第1項規定製造、運輸
      、販賣第一級毒品，修法前後刑度均相同。是上開法律並
      無變更，自不生比較新舊法適用之問題，併予記明。
  二、核被告甲○○所為，係犯毒品危害防制條例第4條第1項販
      賣第一級毒品罪。
    (一)被告非法持有第一級毒品海洛因之低度行為，已為其進而
      販賣之高度行為所吸收，不復另論。
    (二)被告多次販賣第一級毒品之行為，時間緊接，犯罪構成要
      件相同，顯均係基於概括犯意反覆為之，為連續犯，依法
      論以一罪，又販賣第一級毒品罪之法定本刑為死刑及無期
      徒刑，自不得加重其刑。
  三、又查本件被告固有多次販賣毒品海洛因，惟所販賣之數量
      及次數不多，與坊間大盤販賣毒品者迥然不同，又被告亦
      染有毒癮（本件查獲後業經本院分別裁定送觀察勒戒及戒
      治並判處有期徒刑一年確定），為能滿足毒癮致鋌而走險
      ，現並因吸毒惡習致染有愛滋病，情輕法重，其犯罪情狀
      非無可憫，如予宣告販賣第一級毒品之法定刑最低度刑期
      無期徒刑，仍屬過重，依刑法第59條之規定減輕其刑。
  四、至檢察官上訴意旨，雖指摘原判決依刑法第59條酌減其刑
      不當云云。惟按刑法第59條裁判上之酌減，性質上屬於刑
      罰裁量之範圍，其所依據之犯罪情狀，包括案內一切資料
      ，其裁判上酌減其刑時，應就犯罪一切情狀，包括同法第
      57條所列舉之十款事項，予以全盤考量，審酌其犯罪之原
      因與環境等，在客觀上足以引起一般同情，以及宣告法定
      低度刑，是否猶嫌過重，以為判斷。準此，本院審酌被告
      因亦染有施用海洛因之惡習，為因應龐大之毒品費用支出
      ，鋌而走險，並參酌被告現患有愛滋病等情，是認為有可
      憫恕之處，並無不合。
參、撤銷改判之理由
  一、原審以被告罪證明確，因予論罪科刑，固非無據，然查：
    (一)按依毒品危害防制條例第19條第 1項規定宣告沒收，因該
      條項並無如同條例第18條第 1項所定【不問屬於犯人所有
      與否，沒收之】之明文，故應屬相對沒收主義之立法，其
      應沒收之物，應以屬被告所有者為限（最高法院93年度台
      上字第462號判決參照）。
    (二)查門號0000000000號行動電話一支（未扣案）雖係供販賣
      毒品犯罪所用之物，然上開行動電話係林忠園申請所有，
      此經本院向中華電信股份有限公司查證無訛（本院卷第66
      頁），準此，上開門號0000000000號之行動電話一支並非
      屬被告所有，亦無其他證據以證明被告已取得所有權，自
      不能依同條例第19條第1項宣告沒收。乃原審諭知沒收，
      容有疏誤。
  二、綜上所陳，被告上訴意旨否認犯行，雖無理由，檢察官上
      訴意旨，指摘原判決依刑法第59條酌減其刑不當，雖亦非
      有理，惟原判決既有前揭可議之處，自應由本院將原判決
      予以撤銷改判，以期適法。
    (一)爰審酌被告犯罪之動機、目的、手段、品性、智識程度，
      且其明知海洛因具有成癮性，服用後會產生依賴性，且戒
      解不易，嚴重破壞人之身心健康，竟為圖一己之私利，販
      賣毒品予他人施用，不僅戕害他人身心至深且鉅，對社會
      風俗及安寧秩序損害非輕，及犯罪後，飾詞否認犯行等一
      切情狀，量處如主文第二項所示之刑，並依其所犯販賣第
      一級毒品罪之性質，認有宣告褫奪公權之必要，併宣告褫
      奪公權之期間八年，以示懲儆。
    (二)又被告販賣第一級毒品海洛因所得共三萬元，依毒品危害
      防制條例第19條第1項之規定，均予宣告沒收，如全部或
      一部不能沒收時，以其財產抵償之。
    (三)另門號0000000000號行動電話，雖係被告供販賣毒品犯罪
      所用之物，然上開行動電話非屬被告所有，已如前述，自
      毋庸依同條例第19條第1項宣告沒收。
    (四)末按沒收犯罪所之物，應以專供犯罪之用為原則（最高法
      院18年上字第1427號判例參照），查扣案之ＯＫＷＡＰ行
      動電話0000000000號一支（含ＳＩＭ卡一張），雖係於被
      告之住處扣得，本院向遠傳電信股份有限公司查詢結果（
      本院卷第63頁），為孔慶雄所租用所有，非屬被告所有，
      且行動電話為大眾通訊工具，並非專供販賣毒品所用之必
      要物品，此外，亦無證據以證明上開行電話係被告販毒犯
      罪之用，該支行動電話亦不予宣告沒收，一併敘明。
肆、適用之法律
  一、刑事訴訟法第369條第1項前段、第364條、第299條第1項前
      段。
  二、毒品危害防制條例第4條第1項、第19條第1項。
  三、刑法第11條前段、第56條、第37條第2項、第59條。
本案經檢察官張太龍到庭執行職務。
中　　華　　民　　國　　94　　年　　5 　　月　　10　　日
                  刑事第四庭    審判長法　官  鄭文肅
                                      法　官  陳珍如
                                      法　官  蔡美美
以上正本證明與原本無異。
如不服本判決，應於收受本判決後十日內向本院提出上訴書狀。
其未敘述上訴理由者並得於提起上訴後十日內向本院補提理由書
狀（均須按他造當事人之人數附繕本）「切勿逕送上級法院」。
　　　　　　　　　　　　　　　　　　　書記官  蔡振豐
中　　華　　民　　國　　94　　年　　5 　　月　　11　　日
附錄法條：
毒品危害防制條例第4條第1項：
製造、運輸、販賣第一級毒品者，處死刑或無期徒刑；處無期徒
刑者，得併科新臺幣 1 千萬元以下罰金。
製造、運輸、販賣第二級毒品者，處無期徒刑或 7 年以上有期徒
刑，得併科新臺幣 7 百萬元以下罰金。
製造、運輸、販賣第三級毒品者，處 5 年以上有期徒刑，得併科
新臺幣 5 百萬元以下罰金。
製造、運輸、販賣第四級毒品者，處 3 年以上 10 年以下有期徒
刑，得併科新臺幣 3 百萬元以下罰金。
製造、運輸、販賣專供製造或施用毒品之器具者，處 1 年以上 7
年以下有期徒刑，得併科新臺幣 1 百萬元以下罰金。
前五項之未遂犯罰之。
